【裁判字號】    97,易,508
【裁判日期】    970416
【裁判案由】    竊盜
【裁判全文】
臺灣彰化地方法院刑事判決               97年度易字第508號
公  訴  人  臺灣彰化地方法院檢察署檢察官
被      告  丙○○
上列被告因竊盜案件，經檢察官提起公訴（97年度偵字第1434號
），本院判決如下：
    主  文
丙○○竊盜，累犯，處拘役肆拾日，如易科罰金，以新臺幣壹仟
元折算壹日；又竊盜，累犯，處拘役伍拾日，如易科罰金，以新
臺幣壹仟元折算壹日；又竊盜，累犯，處拘役參拾日，如易科罰
金，以新臺幣壹仟元折算壹日。應執行拘役壹佰壹拾日，如易科
罰金，以新臺幣壹仟元折算壹日。
    犯罪事實
一、丙○○前因施用毒品案件，經本院於民國92年5 月8 日，以
    92年度訴字第149 號判決判處有期徒刑9 月確定；再因施用
    毒品案件，經本院於92年8 月1 日，以92年度易字第733 號
    判決判處有期徒刑4 月，得易科罰金確定，上開2 案並定應
    執行刑為有期徒刑11月確定，經入監執行後，於93年12 月4
    日因縮刑期滿執行完畢。詎仍不知悔改，復各別基於為自己
    不法所有之意圖，分別為下列竊盜犯行：
    （一）於96年11月上旬某日上午7 時許，在彰化縣員林鎮○
          ○路○ 段241 號旁前空地，徒手搬運乙○○所有馬達
          2 個（價值共計新臺幣【下同】4000元）而竊取得手
          後，再轉售予不知情之資源回收商，所得現款均供己
          花用殆盡。
    （二）於97年1月5日上午10時許，在彰化縣埔心鄉○○路○
          段60號，徒手竊取甲○○所有電線30公尺（價值約
          5000元），得手後再轉售予不知情之資源回收商，所
          得現款均供己花用殆盡
    （三）於97年1月6日上午8時許，在彰化縣中山路1段388號
          前，徒手竊取丁○○所有水溝蓋1 個（價值約1000元
          ），得手後再轉售予不知情之資源回收商，所得現款
          均供己花用殆盡。嗣於97年1 月8 日下午7 時許，為
          警循線查獲。
二、案經彰化縣警察局溪湖分局報請臺灣彰化地方法院檢察署檢
    察官偵查起訴。
    理  由
一、本案被告所犯係屬刑事訴訟法第376 條第2 款所列之刑法第
    320 條第1 項之普通竊盜罪，本院爰依同法第284 條之1之
    規定行獨任審判。次按被告以外之人於審判外之陳述，雖不
    符刑事訴訟法第159 條之1 至第159 條之4 之規定，而經當
    事人於審判程序同意作為證據，法院審酌該言詞陳述或書面
    陳述作成時之情況，認為適當者，亦得為證據。當事人、代
    理人或辯護人於法院調查證據時，知有第159 條第1 項不得
    為證據之情形，而未於言詞辯論終結前聲明異議者，視為有
    前項之同意，刑事訴訟法第159 條之5 定有明文。查本案全
    部卷證，公訴人、被告均不爭執其證據能力，本院復衡以該
    等供述證據作成時之情況，應為適當，是可認後述所引用證
    據之證據能力均無疑義，合先敘明。
二、上開犯罪事實，業據被告丙○○於警、偵訊及本院審理時坦
    承不諱，核與證人即被害人甲○○、乙○○、丁○○於警詢
    時證述之失竊情節相符，並經證人汪惠貞、徐啟騰證述明確
    ，復有竊案現場照片6 張在卷可稽，足徵被告之自白與事實
    相符，堪可採為論罪科刑之依據。又被告於本院審理時供承
    ：伊將竊得之物品變賣換取金錢供己花用等語，足認被告主
    觀上確有為自己不法所有之意圖甚明。綜上，本案事證明確
    ，被告竊盜犯行，均洵堪認定。
三、核被告所為，均係犯刑法第320 條第1 項之竊盜罪。其先後
    3 次竊盜犯行，時間已有所間隔，犯意各別，應予分論併罰
    。又被告前因施用毒品案件，經本院於92年5 月8 日，以92
    年度訴字第149 號判決判處有期徒刑9 月確定；再因施用毒
    品案件，經本院於92年8 月1 日，以92年度易字第733 號判
    決判處有期徒刑4 月，得易科罰金確定，上開2 案並定應執
    行刑為有期徒刑11月確定，經入監執行後，於93年12月4 日
    因縮刑期滿執行完畢等情，有臺灣高等法院被告前案紀錄表
    、臺灣彰化地方法院檢察署刑案資料查註記錄表各1 份附卷
    可稽，其於有期徒刑執行完畢後，5 年以內故意再犯本件最
    重本刑為有期徒刑以上之3 罪，為累犯，均應依刑法第47條
    第1 項之規定，加重其刑。爰審酌被告正值壯年，不思以正
    當途徑賺取所需，反因貪圖小利而任意竊取財物，侵害他人
    之財產法益，惟念其所竊得之財物價值非高，且終能坦承犯
    行，暨其犯罪手段、智識程度、生活狀況等一切情狀，分別
    量處如主文所示之刑，並定其應執行刑，以示懲儆。
據上論斷，應依刑事訴訟法第299 條第1 項前段，刑法第320 條
第1 項、第41條第1 項前段、第47條第1 項、第51條第6 款，刑
法施行法第1 條之1 第1 項、第2 項前段，判決如主文。
本案經檢察官蔡明達到庭執行職務。
中    華    民    國    97    年    4     月    16    日
                  刑事第一庭    法      官  胡宜如
以上正本證明與原本無異。
如不服本判決，應於送達後10日內向本院提出上訴狀，上訴書狀
應敘述具體理由（須附繕本）。
告訴人或被害人對於判決如有不服具備理由請求檢察官上訴者，
其上訴期間之計算係以檢察官收受判決正本之日期為準。
中    華    民    國    97    年    4     月    16    日
                                書    記官  蕭秀吉
附錄本案論罪科刑法條：
中華民國刑法第320條
意圖為自己或第三人不法之所有，而竊取他人之動產者，為竊盜
罪，處 5 年以下有期徒刑、拘役或 5 百元以下罰金。
意圖為自己或第三人不法之利益，而竊佔他人之不動產者，依前
項之規定處斷。
前二項之未遂犯罰之。


司法院資訊處製作；財團法人民間司法改革基金會備份。
